臺灣高等法院臺南分院民事裁定　　　　　94年度家抗字第75號
抗　告　人　甲○○○
相　對　人　丁 ○ ○
　　　　　　庚 ○ ○
　　　　　　乙○○○
　　　　　　辛 ○ ○
　　　　　　戊 ○ ○
　　　　　　丙 ○ ○
兼上　六人
共同代理人　己 ○ ○
　　　　　　共同送達代收人　錢 師 風　律師
上列抗告人因與相對人間請求拆屋還地事件，聲請確定訴訟費用
額事件，對於中華民國94年8月31日臺灣臺南地方法院94年度家
聲字第35號裁定提起抗告，本院裁定如下：
    主    文
抗告駁回。
抗告訴訟費用由抗告人負擔。
    理    由
一、原審法院裁定以：
  (一)、按法院未於訴訟費用之裁判確定其費用額者，第一審受訴
      法院於該裁判有執行力後，應依聲請以裁定確定之；又依
      第1項確定之訴訟費用額，應於裁定送達之翌日起，加給
      按法定利率計算之利息，民事訴訟法第91條第1項、第3項
      分別定有明文。
  (二)、查聲請人即相對人之被繼承人周招鑒前起訴請求抗告人甲
      ○○○及第三人癸○○○、寅○○、壬○○、子○○、丑
      ○○（右五人為張武珍之承受訴訟人）、盧永德、蔡進焜
      、洪信宏、盧秀琴、龔吳秀英、李文煌、蘇銓益、陳林美
      女、柯吳阿玉、盧炳堂、郭南輝、林惠智、盧翠霞、翁得
      福、陳政德、丁朝立、丁成章、李鄧碧蓮、李炳男、卓盧
      年、陳蔡美鳳、王光明、顏岑如、劉陳春淑、吳陳美玉、
      丁明一、郭清安等33人拆屋還地，經原審法院以85年度重
      訴字第91號判決第三人盧永德應拆屋還地，周招鑒其餘之
      訴駁回，訴訟費用由第三人盧永德負擔29分之1，餘由周
      招鑒負擔。周招鑒及第三人盧永德對於所受敗訴判決部分
      均不服而提起上訴，經本院以87年度重上字第100號判決
      駁回第三人盧永德之上訴，第二審訴訟費用（盧永德上訴
      部分）由第三人盧永德負擔，並廢棄原審判決關於不利周
      招鑒及命其負擔訴訟費用之部分，命其餘抗告人及第三人
      等32人均應拆屋還地，第一、二審訴訟費用（除盧永德部
      分外）由盧永德以外之抗告人及第三人等32人負擔。抗告
      人及第三人等33人對於第二審判決均不服而提起上訴，經
      最高法院以91年度台上字第267號判決駁回上訴，第三審
      訴訟費用由抗告人及第三人等33人負擔，全案乃告確定，
      業經原審法院依職權調取前開案卷核閱綦詳。
  (三)、又按繼承，因被繼承人死亡而開始；繼承人自繼承開始時
      ，除本法另有規定外，承受被繼承人財產上之一切權利義
      務，民法第1147條、第1148條前段分別定有明文。查周招
      鑒業已於91年2月12日死亡，相對人均為周招鑒之繼承人
      ，有除戶謄本1件、戶籍謄本6件附卷可稽，則揆諸前開規
      定，相對人自應於周招鑒死亡之時起，繼承周招鑒之一切
      債權債務，是相對人以渠等為周招鑒之繼承人之身分，提
      出本件聲請，自屬有據。
  (四)、經調卷審查後，抗告人應負擔之訴訟費用額，依後附計算
      書確定為如原裁定主文所示之金額。至周招鑒於第一、二
      審所支出之送達郵費及履勘差旅費部分，因相對人捨棄請
      求，故不予列入計算；且上開確定判決僅係命盧永德以外
      之抗告人負擔第一、二審訴訟費用（除盧永德部分外），
      並未命依比例負擔訴訟費用，故本件盧永德以外之抗告人
      及第三人等應共同負擔所應負擔之訴訟費用，併此明。
二、抗告人抗告意旨略以：抗告人所有坐落台南市○○區○○段
    1160號土地及其上之建物（門牌號碼台南市○○街245巷2號
    ），於76年間由原審法院民事執行處以76年度執字第3056號
    強制執行程序公開拍賣，由第三人李韻琦拍定，取得該不動
    產所有權移轉證書，持以向地政事務所辦理所有權移轉登記
    。抗告人於80年2月2日向第三人李韻琦承買，並經公證，有
    80年度公字第20611號公證書及相關文件可證。抗告人買受
    後有參加與地主周招鑒先生協調購買該佔用土地部分地價，
    惟雙方無法達成合意，至今方知悉相對人訴請拆屋還地，因
    不諳法律程序，又經濟困難云云，為此依法提起抗告。
三、按法院未於訴訟費用之裁判確定其費用額者，第一審受訴法
    院於該裁判有執行力後，應依聲請並得依職權以裁定確定之
    。民事訴訟法第91條第1項定有明文。是確定訴訟費用額係
    法律明定必備之程序，祇要該判決確定後，命負擔訴訟費用
    額之當事人即有負擔該費用之義務，又確定訴訟費用額係根
    據原訴訟之判決結果而以裁定為之，對於實體法上之爭議已
    無從審查。
四、經查：
  (一)、本件相對人主張之事實，業據相對人提出前開兩造間請求
      拆屋還地事件之第一、二、三審歷審判決書及判決確定證
      明書影本及附表分別附於原審及本案卷為證。並經原審法
      院調取前開兩造間請求拆屋還地事件之第一、二、三審歷
      審判決及裁定卷，且審核相對人所提出之繳納第一、二審
      裁判費及土地複丈費附表後，認抗告人應與第三人癸○○
      ○、寅○○、壬○○、子○○、丑○○（右五人為張武珍
      之承受訴訟人）、蔡進焜、洪信宏、盧秀琴、龔吳秀英、
      李文煌、蘇銓益、陳林美女、柯吳阿玉、盧炳堂、郭南輝
      、林惠智、盧翠霞、翁得福、陳政德、丁朝立、丁成章、
      李鄧碧蓮、李炳男、卓盧年、陳蔡美鳳、王光明、顏岑如
      、劉陳春淑、吳陳美玉、丁明一、郭清安等32人共同負擔
      之訴訟費用額，合計新台幣1,128,921元及自該裁定送達
      翌日起至清償日止，按週年利率百分之5計算之利息，核
      無不合。
  (二)、抗告意旨雖主張：抗告人所有坐落台南市○○區○○段11
      60號土地及其上之建物（門牌號碼台南市○○街245巷2號
      ），係由第三人李韻琦經原審法院76年度執字第3056號強
      制執行程序公開拍賣拍定，取得該不動產所有權。抗告人
      於80年2月2日向第三人李韻琦承買，抗告人買受後有參加
      與地主周招鑒先生協調購買該佔用土地部分地價，惟雙方
      無法達成合意，至今方知悉相對人訴請拆屋還地，因不諳
      法律程序，又經濟困難云云。惟查對於抗告人係向原審法
      院76年度執字第3056號強制執行程序拍定人李韻琦承買，
      抗告人買受後有參加與地主周招鑒先生協調購買該佔用土
      地部分地價，惟雙方無法達成合意云云之實體法上之爭議
      ，於本件聲請確定訴訟費用額事件程序中已無從審查。又
      抗告人主張其不諳法律程序、經濟困難等語，亦與本案確
      定訴訟費用額無直接之關聯，而抗告意旨復未指摘原裁定
      確定抗告人應負擔之訴訟費用額有何違誤之處，從而，抗
      告人提起本件抗告，非有理由，應予駁回。
五、據上論結，本件抗告為無理由，依民事訴訟法第495條之1第
    1 項、第449條第1項、第95條、第78條，裁定如主文。
中　　華　　民　　國　　94　　年　　12　　月　　27　　日
                  民事第四庭  　審判長法　官  林金村
　　　　　　　　　　　　　　          法　官  林輝雄
　　　　　　　　　　　　　　　        法　官  胡景彬
上為正本係照原本作成。
不得再抗告。
中　　華　　民　　國　　94　　年　　12　　月　　28　　日
                                      書記官  趙玲瓏
                                                  J
